【裁判字號】    97,交聲,837
【裁判日期】    970509
【裁判案由】    違反道路交通管理處罰條例聲明異議
【裁判全文】
臺灣臺北地方法院交通事件裁定         97年度交聲字第837號
原處分機關  臺北市交通事件裁決所
異  議  人
即受處分人  乙○○
上列受處分人因違反道路交通管理處罰條例案件，對於台北市交
通事件裁決所於中華民國97年3月5日所為之處分（原處分案號：
北市裁二字第裁22-Z00000000號），聲明異議，本院裁定如下：
    主  文
異議駁回。
    理  由
一、聲明異議意旨略以：本人於民國96年11月26日上午10時40分
    駕駛車號0028-QA自小客車，駛出雪山隧道口後約2分鐘，遭
    由員警甲○○所駕駛之警車由後方命之停下停車後警員先詢
    問本人是否超速，本人回答：「本人前方在隧道中一直有車
    輛，時速約為70公里，且一直保持在50公尺以上之距離，怎
    會超速？」，該員警對超速之控訴無話可說，但仍堅持本人
    與前方車輛未保持50公尺以上並堅持舉單告發，因此時正在
    下大雨，且本人需在11時30分前至台北上班，故不欲與員警
    爭辯，逕由其開單。然本人以為員警隱匿於雪山隧道涵洞內
    ，見本人開車經過後一路在後緩慢行駛，出隧道口也約1公
    里後才將本人車輛攔下，欲強加罪名，無任何證據（照片）
    可證明本車與前車距離短於50公尺等語。
二、按行駛於長度四公里以上或經管理機關公告之隧道，應保持
    五十公尺以上之行車安全距離，高速公路及快速公路交通管
    制規則第16條第3款定有明文。次按汽車行駛於高速公路、
    快速公路或設站管制之道路，不遵使用限制、禁止、行車管
    制及管理事項之管制規則而有未保持安全距離之行為者，處
    汽車駕駛人新台幣（下同）3000元以上6000元以下罰鍰，道
    路交通管理處罰條例第33條第1第2款定有明文；而汽車駕駛
    人駕駛汽車違反道路交通管理處罰條例第33條第1項規定者
    ，除應依該條所規定之罰鍰處罰外，予記違規點數1點，道
    路交通管理處罰條例第63條第1項第1款亦有明定。
三、訊據異議人固不否認曾於上開時地駕車行經國道5號由宜蘭
    往台北方向之雪山隧道，惟辯稱伊當天行經雪山隧道內時，
    前面有1台車，伊一路跟著，正常這樣開車，開過雪山隧道
    後，員警將伊攔下，問伊為何超速，伊說前面有1台車怎麼
    可能超速，又說伊未保持安全距離，伊認為除非有證據表示
    伊與前車保持50公尺以內等語，經查：證人即製單舉發員警
    甲○○到庭結證稱：伊是停車在29.8公里處避車灣，就是相
    當於路肩給公務車停車攔檢之地點，看到異議人違規，沒有
    保持安全距離50公尺，伊是以目視發現的，因雪山隧道中間
    有反光鈕，每個間隔5公尺，發現時後就打開車子錄影系統
    進行尾隨並蒐證，異議人是在23到18.5公里處違規的，伊有
    請異議人去看錄影的帶子，但異議人稱趕時間不看帶子等語
    ，而為異議人所不否認，又證人甲○○當時係停車在29.8公
    里處車道左側之避車灣，亦有該避車灣之照片可據，足見異
    議人答辯當時之認知，與事實顯有差距，此外復有雪山隧道
    入口處、隧道內反光鈕及其他非本案違規車輛未保持安全距
    離以反光鈕作為採證方法之相片共9幀附卷可証。且查國道5
    號雪山隧道全長12公里餘，於雪山隧道內行車應保持50公尺
    以上之安全距離，已有高速公路及快速公路交通管制規則第
    16條第3款所明文，是依前揭所述，異議人於上開時地確有
    汽車行駛於高速公路未依規定與前車保持安全距離之行為已
    臻明確。
四、綜上所述，異議人之異議理由，應屬卸責之詞，委無可採。
    本件事證明確，異議人違規行為堪以認定。原處分機關認為
    異議人違規事實明確，爰分別依道路交通管理處罰條例第33
    條第1項第2款、第63條第1項第1款及違反道路交通管理事件
    統一裁罰基準及處理細則所訂之違反道路交通管理事件統一
    裁罰基準表之規定裁處異議人新台幣3000元之罰鍰，並記違
    規點數1點，核無違誤。本件異議為無理由，應予駁回。
五、依道路交通案件處理辦法第19條，裁定如主文。
中    華    民    國    97    年    5     月    9     日
            台灣台地方法院交通法庭    法  官  蘇嘉豐
以上正本證明與原本無異。
如不服本裁定，應於裁定送達後5日內，向本院提出抗告狀。
                                      書記官  蘇靜紅
中    華    民    國    97    年    5     月    9     日


司法院資訊處製作；財團法人民間司法改革基金會備份。
